<!DOCTYPE html PUBLIC "-//W3C//DTD XHTML 1.0 Transitional//EN" "http://www.w3.org/TR/xhtml1/DTD/xhtml1-transitional.dtd">
<html xmlns="http://www.w3.org/1999/xhtml">
<head>
	<meta http-equiv="Content-Type" content="text/html; charset=iso-8859-1" />
	<title>Ymmärrä suomea</title>
	<style type="text/css" media="all">@import "css/styles.css";</style>
	<script type="text/javascript" src="swfobject.js"></script>
</head>
<body class="font-medium">
	<div id="main-wrapper">
		<div id="topbar"></div>
		<div id="main-menu">
			<table cellspacing="0" cellpadding="0" border="0" class="add-links"><tr>
				<td class="item"><img class="raquo" src="i/raquo.gif" alt="" height="7" width="4" /><a href="/ymmarra/index.php?moduli=sanakirja">Sanakirja</a></td>
				<td class="item"><img class="raquo" src="i/raquo.gif" alt="" height="7" width="4" /><a href="/ymmarra/index.php?moduli=verbit">Verbiluettelo</a></td>
				<td class="item"><img class="raquo" src="i/raquo.gif" alt="" height="7" width="4" /><a href="/ymmarra/index.php?moduli=kielioppi">Kielioppi</a></td>
			</tr></table>
			<table cellspacing="0" cellpadding="0" border="0"><tr>
				<td class="item"><img class="raquo" src="i/raquo.gif" alt="" height="7" width="4" /><a href="/ymmarra/index.php">Etusivu</a></td>
				<td class="item"><img class="raquo" src="i/raquo.gif" alt="" height="7" width="4" /><a href="/ymmarra/index.php?moduli=tekstit">Lukutekstit</a></td>
			</tr></table>
		</div>
		<div id="content">
			<table cellspacing="0" cellpadding="0" border="0" id="content-wrapper"><tr>
				<td>
					<div id="left-menu">
												<div class="header-verb"><span>Verbit</span></div>
						<div class="menu">
								<div class="init"><a href="/ymmarra/index.php?moduli=verbit&kirjain=a">A</a></div>
								<div class="init"><a href="/ymmarra/index.php?moduli=verbit&kirjain=e">E</a></div>
								<div class="init"><a href="/ymmarra/index.php?moduli=verbit&kirjain=h">H</a></div>
								<div class="init"><a href="/ymmarra/index.php?moduli=verbit&kirjain=i">I</a></div>
								<div class="init"><a href="/ymmarra/index.php?moduli=verbit&kirjain=j">J</a></div>
								<div class="init"><a href="/ymmarra/index.php?moduli=verbit&kirjain=k">K</a></div>
								<div class="init"><a href="/ymmarra/index.php?moduli=verbit&kirjain=l">L</a></div>
								<div class="init"><a href="/ymmarra/index.php?moduli=verbit&kirjain=m">M</a></div>
								<div class="init"><a href="/ymmarra/index.php?moduli=verbit&kirjain=n">N</a></div>
								<div class="init"><a href="/ymmarra/index.php?moduli=verbit&kirjain=o">O</a></div>
								<div class="init"><a href="/ymmarra/index.php?moduli=verbit&kirjain=p">P</a></div>
								<div class="init"><a href="/ymmarra/index.php?moduli=verbit&kirjain=r">R</a></div>
								<div class="init"><a href="/ymmarra/index.php?moduli=verbit&kirjain=s">S</a></div>
								<div class="init"><a href="/ymmarra/index.php?moduli=verbit&kirjain=t">T</a></div>
								<div class="init"><a href="/ymmarra/index.php?moduli=verbit&kirjain=u">U</a></div>
								<div class="init"><a href="/ymmarra/index.php?moduli=verbit&kirjain=v">V</a></div>
								<div class="init"><a href="/ymmarra/index.php?moduli=verbit&kirjain=y">Y</a></div>
								<div class="init"><a href="/ymmarra/index.php?moduli=verbit&kirjain=Ä">Ä</a></div>
						</div>					</div>
				</td>
				<td>
					<div id="main-content">
						<div id="path">
							<a href=".">Etusivu</a> &gt; <a href="/ymmarra/index.php?moduli=verbit&kirjain=U">U</a>						</div>
													<h1>USKOA</h1>
						<table cellspacing="0" cellpadding="0" border="0">
							<tr>
								<td colspan="2" style="padding-bottom:10px;"><strong>Aktiivin indikatiivi</strong></td>
							</tr>
							<tr>
								<td><pre>PREESENS                   
minä      uskon            
sinä      uskot            
hän       uskoo            
me        uskomme          
te        uskotte          
he        uskovat          

PASSIIVI
          uskotaan         

IMPERFEKTI                 
         uskoin            
         uskoit            
         uskoi             
         uskoimme          
         uskoitte          
         uskoivat          

PASSIIVI
         uskottiin         

PERFEKTI
olen     uskonut           
olet     uskonut           
on       uskonut           
olemme   uskoneet          
olette   uskoneet          
ovat     uskoneet          

PASSIIVI
on       uskottu           

PLUSKVAMPERFEKTI
olin     uskonut           
olit     uskonut           
oli      uskonut           
olimme   uskoneet          
olitte   uskoneet          
olivat   uskoneet          

PASSIIVI
oli      uskottu           
</pre></td>
								<td>&nbsp;&nbsp;&nbsp;</td>
								<td><pre>   KIELTOMUOTO 
   en        usko
   et        usko
   ei        usko
   emme      usko
   ette      usko
   eivät     usko


   ei        uskota

   
    en        uskonut
    et        uskonut
    ei        uskonut
    emme      uskoneet
    ette      uskoneet
    eivät     uskoneet


    ei        uskottu


   en      ole uskonut
   et      ole uskonut
   ei      ole uskonut
   emme    ole uskoneet
   ette    ole uskoneet
   eivät   ole uskoneet


   ei      ole uskottu


   en    ollut  uskonut
   et    ollut  uskonut
   ei    ollut  uskonut
   emme  olleet uskoneet
   ette  olleet uskoneet
   eivät olleet uskoneet


   ei    ollut  uskottu
</pre></td>
							</tr>
						</table>
						<table cellspacing="0" cellpadding="0" border="0">
							<tr>
								<td colspan="2" style="padding-bottom:10px;"><strong>Aktiivin konditionaali</strong></td>
							</tr>
							<tr>
								<td><pre>PREESENS
minä     uskoisin          
sinä     uskoisit          
hän      uskoisi           
me       uskoisimme        
te       uskoisitte        
he       uskoisivat        

PASSIIVI
         uskottaisiin      

PERFEKTI
olisin   uskonut           
olisit   uskonut           
olisi    uskonut           
olisimme uskoneet          
olisitte uskoneet          
olisivat uskoneet          

PASSIIVI
olisi    uskottu           
</pre></td>
								<td>&nbsp;&nbsp;&nbsp;</td>
								<td><pre> 
   en          uskoisi
   et          uskoisi
   ei          uskoisi
   emme        uskoisi
   ette        uskoisi
   eivät       uskoisi


   ei          uskottaisi


   en olisi    uskonut
   et olisi    uskonut
   ei olisi    uskonut
   emme olisi  uskoneet
   ette olisi  uskoneet
   eivät olisi uskoneet


   ei olisi    uskottu
</pre></td>
							</tr>
						</table>
						<table cellspacing="0" cellpadding="0" border="0">
							<tr>
								<td colspan="2" style="padding-bottom:10px;"><strong>Aktiivin potentiaali</strong></td>
							</tr>
							<tr>
								<td><pre>PREESENS
minä     uskonen           
sinä     uskonet           
hän      uskonee           
me       uskonemme         
te       uskonette         
he       uskonevat         

PASSIIVI
         uskottaneen       

PERFEKTI
lienen   uskonut           
lienet   uskonut           
lienee   uskonut           
lienemme uskoneet          
lienette uskoneet          
lienevät uskoneet          

PASSIIVI
lienee   uskottu           
</pre></td>
								<td>&nbsp;&nbsp;&nbsp;</td>
								<td><pre> 
   en          uskone
   et          uskone
   ei          uskone
   emme        uskone
   ette        uskone
   eivät       uskone


   ei          uskottane


   en    liene uskonut
   et    liene uskonut
   ei    liene uskonut
   emme  liene uskoneet
   ette  liene uskoneet
   eivät liene uskoneet


   ei    liene uskottu
</pre></td>
							</tr>
						</table>
						<table cellspacing="0" cellpadding="0" border="0">
							<tr>
								<td colspan="2" style="padding-bottom:10px;"><strong>Aktiivin imperatiivi</strong></td>
							</tr>
							<tr>
								<td><pre>PREESENS

(sinä)   usko              
(hän)    uskokoon          
(me)     uskokaamme        
(te)     uskokaa           
(he)     uskokoot          

PASSIIVI
         uskottakoon       

PERFEKTI

ole      uskonut           
olkoon   uskonut           
olkaamme uskoneet          
olkaa    uskoneet          
olkoot   uskoneet          

PASSIIVI

olkoon   uskottu           
</pre></td>
								<td>&nbsp;&nbsp;&nbsp;</td>
								<td><pre> 

   älä         usko   
   älköön      uskoko
   älkäämme    uskoko
   älkää       uskoko
   älkööt      uskoko


   älköön      uskottako



   älä ole       uskonut
   älköön olko   uskonut
   älkäämme olko uskoneet
   älkää olko    uskoneet
   älkööt olko   uskoneet



   älköön olko   uskottu
</pre></td>
							</tr>
						</table>
						<table cellspacing="0" cellpadding="0" border="0">
							<tr>
								<td colspan="2" style="padding-bottom:10px;"><strong>Verbin nominaalimuodot</strong></td>
							</tr>
							<tr>
								<td><pre>I INFINITIIVI              

Lyhyempi muoto:            
         uskoa             

Pitempi muoto:             
         uskoakseni        
         uskoaksesi
         uskoakseen
         uskoaksemme
         uskoaksenne
         uskoakseen

III  INFINITIIVI           

inessiivi    uskomassa     
elatiivi     uskomasta     
illatiivi    uskomaan      
adessiivi    uskomalla
abessiivi    uskomatta     
instruktiivi uskoman       
                           
Passiivi
instruktiivi uskottaman    
                           
                           
</pre></td>
								<td>&nbsp;&nbsp;&nbsp;</td>
								<td><pre> II INFINITIIVI

 inessiivi    uskoessa
 instruktiivi uskoen

 Passiivi
 inessiivi    uskottaessa






   IV INFINITIIVI

   nominatiivi  uskominen
   partitiivi   uskomista
  

   I PARTISIIPPI 
   aktiivi      uskova
   passiivi     uskottava

   II PARTISIIPPI 
   aktiivi      uskonut
   passiivi     uskottu
</pre></td>
							</tr>
						</table>

					</div>
				</td>
			</tr></table>		</div>
		<div id="footer"><a href="http://www.oph.fi/"><img src="i/oph_logo_ymmarrasuomea.gif" width="157" height="35" alt="OPH" /></a></div>
	</div>
</body>
</html>
